# 工作量法计提折旧的固定资产减值问题

提问人：1226829524 时间：2020-11-08 09:33:07
陈版主您好
1 、目前新承接一个项目是一家上市公司， 主营业务是用燃气发电，其因为每年有发电指标，不能全年无休止发电，因此其生产经营并不正常，存在开机三天休息两天的情况 ，其固定资产按工作量法计提折旧。今年我们承接后对其因不能满负荷开工的固定资产拟计提减值，但是对这种的固定资产减值需要按什么标准来计提呢？看去年的工作底稿是根据评估师的评估值计提的，因为评估的价值高于目前固定资产的价值因此没有计提。评估师是基于重置成本法计算现在重新建筑一个类似的固定资产需要多少成本与固定资产的账面价值比较，我们认为评估师这种方法只适用于房产或是不动产，对这种发电设备应该按未来现金流量来折现计提，搜了一些资料没有看到有具体的指引， 麻烦陈版主您给指导一下
像这种的固定资产应该怎么计提减值，如果是按现金流量折现的话，应该基于一个什么样的思路呢？
我的理解如果按现金流折现的话只能用其未来一定年限内的现金流，其每年的发电量不确定的话是不是用近三年或是近五年的发电量做基数来预测未来年度的发电量比较好呢？
2 、 另外还有一个问题是：现在电力改革，发电厂在推向市场，其发电能否盈利取决于其在市场中与终端客户的签订的发电合同是否足够多，只有发电越多其分摊的固定成本才越少，电厂才能盈利。并且这家公司今年根据新电改要求在电力市场上搞类似于期货贸易的一种销售模式，一下子确认了 900 多万元的收益，这部分收益他们是放在收入里核算了，请问陈版主这种的电力期货收易应该怎么核算呢？
电厂目前的收入来源主要有三种： 1 、正常发电售电，此类业务基本毛利为负，因为其固定成本高但又不能持续发电， 所以毛利相当低基本上是赔钱； 2 、销售发电指标，即将本公司拥的的发电额度销售给其他发电厂，公司赚取差价此部分因为没有成本因此可以创造一部分收益； 3 、就是根据新电改要求，与客户签订远期供电协议并锁定价格，从而在实际供电时根据实际供电价格与锁定价格间的差赚取利差（此部分业务没有了解清楚，但大体上就是这个意思）。
3 、还有一个问题是：现在这个电厂在建工程因为不能通过政府验收，因此一直未投入使用， 以前年度一直没有计提减值，其不计提减值的理由是预计将此在建工程形成的资产出售或是转租已获取利益，本年度我们计划对其计提减值，但如何计提减值不知道怎么处理。是用评估师的重置成本法计算出来的价值呢？还是用市场价值，目前看来市场价值基本上不能取得，如果用未来现金流量的话，在建工程不产生收益肯定也不会有现金流。麻烦陈版主指导下这个减值应该用什么方法计提呢
4 、电力市场改革方案详见附件《新电改后售电公司如何运营？盈利模式是什么？》这个附件太大上传不了，幸苦陈版主搜一下多谢了

回答人：chenyiwei
成本法的评估结果不代表资产或资产组的可收回金额（无论是“公允价值减去处置费用”还是“未来现金流量的现值”），不能作为计提减值准备的依据。对此处涉及的发电设备，建议采用未来现金流量现值计量其可收回金额，即依据每年的发电指标（假设每年保持稳定）和目前的上网电价（含基本确定可收到的政府补贴电价）情况下测算可获得的发电收入，扣除付现成本后即为每年的现金净流量。
对于发电量指标的销售收益，不是与特定的机组相关的，故不属于资产组的现金流量。
以前年度一直没有计提在建工程减值，应考虑是否构成前期差错。